【裁判字號】    97,易,3750
【裁判日期】    980123
【裁判案由】    詐欺
【裁判全文】
臺灣板橋地方法院刑事判決              97年度易字第3750號
公  訴  人  臺灣板橋地方法院檢察署檢察官
被      告  丁○○
            甲○○
上列被告因詐欺等案件，經檢察官提起公訴（97年度偵字第3050
9號），本院以簡式審判程序審理，判決如下：
    主  文
丁○○共同犯詐欺得利罪，累犯，處拘役肆拾日，如易科罰金，
以新臺幣壹仟元折算壹日。
甲○○共同犯詐欺得利罪，處拘役參拾日，如易科罰金，以新臺
幣壹仟元折算壹日。緩刑貳年。
其餘被訴毀損部分，均公訴不受理。
    事實及理由
甲、有罪部分：
一、本件係依刑事訴訟法第273 條之1 第1 項規定，以簡式審判
    程序審理判決，合先敘明。
二、本件被告等此部分之犯罪事實、證據，均引用如附件起訴書
    之記載。
三、核被告2 人所為，均係犯刑法第339 條第2 項之詐欺得利罪
    （原起訴為同法條第1 項之詐欺取財罪，已由公訴人當庭更
    正在卷，不生變更法條適用問題）；被告2 人，與年籍不詳
    綽號「伍先生」之成年男子間，就如上犯行間，有犯意聯絡
    及行為分擔，均為共同正犯。又被告丁○○有如起訴書所示
    前案，並經執行完畢，有本院98年1 月19日查悉之臺灣高等
    法院被告前案紀錄表在卷可稽，是其於有期徒刑執行完畢后
    之5 年內故意再犯本件有期徒刑以上之罪，為累犯，應依刑
    法第47條第1 項規定加重其刑；爰分別審酌被告素行，犯罪
    動機、目的、手段、方式、詐欺所生損害、所得利益非鉅之
    危害程度暨其他一切情狀等，酌情分別量處如主文所示之刑
    ，並均諭知易科罰金之折算標準。又被告甲○○前未曾因故
    意犯罪受有期徒刑以上刑之宣告（參被告甲○○之前案紀錄
    表），其因一時失慮，致罹刑章，其所為犯行固應予究責，
    惟念其犯後態度，暨已與告訴人於本院達成民事調解獲致諒
    解等情在卷（見本院卷附98年1 月19日準備程序筆錄、簡式
    審理筆錄），是被告甲○○歷此偵審程序後，當應知惕勵，
    為鼓勵自新，本院認為對被告甲○○所受如上宣告之刑，仍
    以暫不執行比較為適當，爰併宣告緩刑2 年。
乙、公訴不受理部分：
一、此部分公訴意旨，亦詳如附件起訴書所載。
二、按告訴乃論之罪，告訴人於第1 審辯論終結前得撤回其告訴
    ；又告訴乃論之罪，其告訴經撤回者，應諭知不受理之判決
    ，並得不經言詞辯論為之，刑事訴訟法第238 條第1 項、第
    303 條第3 款及第307 條分別定有明文。
三、查本件告訴人乙○○告訴被告2 人等毀損案件，公訴認均係
    觸犯刑法第354 條之毀損罪嫌，依同法第357 條規定，須告
    訴乃論。茲因告訴人與被告間業已達成民事調解，告訴人並
    已撤回此一部分之告訴在案（見本院98年1 月19日準備程序
    筆錄暨簡式審判程序筆錄、撤回告訴狀），依上說明，本件
    就此部分，爰不經言詞辯論，逕為不受理判決。
據上論斷，應依刑事訴訟法第273 條之1 第1 項、第299 條第1
項前段、第310 條之2 、第454 條、第303 條第3 款、第307 條
，刑法第28條、第339 條第2 項、第47條第1 項、第41條第1 項
前段、第74條第1 項第1 款，刑法施行法第1 條之1 ，判決如主
文。
本案經檢察官靳開聖到庭執行職務。
中    華    民    國    98    年    1     月    23    日
                        刑事第5 庭法  官  黎錦福
上列正本證明與原本無異。
如不服本判決，應於判決送達後10日內敘明上訴理由，向本院提
出上訴狀（應附繕本），上訴於臺灣高等法院。
                                  書記官  蔡麗春
中    華    民    國    98    年    1     月    23    日
附錄本案論罪科刑法條全文：
中華民國刑法第339條
（普通詐欺罪）
意圖為自己或第三人不法之所有，以詐術使人將本人或第三人之
物交付者，處5 年以下有期徒刑、拘役或科或併科1 千元以下罰
金。
以前項方法得財產上不法之利益或使第三人得之者，亦同。
前二項之未遂犯罰之。
.........................................................
附件：
臺灣板橋地方法院檢察署檢察官起訴書
                                     97年度偵字第30509號
    被      告  丁○○  男  40歲（民國○○年○月○○日生）
                        住臺北縣三重市○○街14號
                        居臺北縣三重市○○路○段188巷6號6
                          樓
                        國民身分證統一編號：Ｚ000000000號
                甲○○  男  48歲（民國○○年○月○○日生）
                        住雲林縣褒忠鄉○○村○○路100號
                        居臺北縣蘆洲市○○路121巷18弄4號
                            4樓
                        國民身分證統一編號：Ｚ000000000號
上列被告因詐欺等案件，業經偵查終結，認應提起公訴，茲將犯
罪事實及證據並所犯法條分敘如下：
        犯罪事實
一、丁○○前於民國95年間，因公共危險案件，經臺灣桃園地方
    法院96年度桃交簡字第469 號裁判判處有期徒刑3 月，嗣經
    該院以96年聲減字第6739號判決減刑為有期徒刑1 月15日確
    定，甫於97年5 月16日徒刑執行完畢，猶不知悔改，與甲○○及另一姓名年籍不詳，綽號「伍先生」之男子共同意圖為
    自己不法之所有，明知身上並無足夠之現款，竟於97年10月
    24日21時40分許，在乙○○所經營位於臺北縣三重市○○路
    ○ 段4 號2 樓之喜悅聯誼會內，以向乙○○消費卡拉OK、話
    梅、洋酒、水（總價值新臺幣3,100 元）等餐點、服務為餌
    ，致乙○○陷於錯誤，提供上開餐點、服務予丁○○、甲○○及「伍先生」，乙○○因此受有損害。嗣丁○○、甲○○
    及伍先生另共同基於毀損之犯意，於同日23時許，在喜悅聯
    誼會包廂內，以不詳方式損壞桌子1 張、大酒杯3 個、小酒
    杯4 個、茶壺1 個、茶杯3 個、麥克風2 支等物品（價值合
    計6,890 元）。嗣經乙○○聽聞包廂內傳出爭執聲，旋即打
    開包廂房門，始悉上情。
二、案經乙○○訴由臺北縣政府警察局三重分局報告偵辦。
        證據並所犯法條
一、證據清單
  ┌──┬───────────┬───────────┐
  │編號│       證據名稱       │       待證事項       │
  ├──┼───────────┼───────────┤
  │1   │被告丁○○之供述      │坦承與被告甲○○、「伍│
  │    │                      │先生」於上開時日至喜悅│
  │    │                      │聯誼會消費，且其沒有付│
  │    │                      │錢之事實。            │
  ├──┼───────────┼───────────┤
  │2   │被告甲○○之供述      │坦承與被告丁○○、「伍│
  │    │                      │先生」於上開時日至喜悅│
  │    │                      │聯誼會消費，且其身上現│
  │    │                      │款不足支付帳單之事實。│
  ├──┼───────────┼───────────┤
  │3   │證人即告訴人乙○○之指│1、證明全部犯罪事實。 │
  │    │訴                    │2、證明其店內沒有男員 │
  │    │                      │   工，只有小妹之事實 │
  │    │                      │   。                 │
  ├──┼───────────┼───────────┤
  │4   │消費估價單1紙         │證明被告2人與伍先生於 │
  │    │                      │店內之消費明細及總價。│
  ├──┼───────────┼───────────┤
  │5   │照片3紙               │證明被告2人與伍先生毀 │
  │    │                      │損店內物品之事實。    │
  └──┴───────────┴───────────┘
二、核被告2 人所為，均係犯刑法第339 條第1 項詐欺取財罪嫌
    、第354 條毀損罪嫌。被告2 人與伍先生就上開犯嫌有犯意
    聯絡與行為分擔，請論以共同正犯。被告2 人所犯上開2 罪
    間，犯意有別，行為互殊，請分論併罰。被告丁○○前曾受
    如事實欄所示之有期徒刑執行完畢，有本署刑案資料查註紀
    錄表足參，其於5 年以內故意再犯本件有期徒刑以上之罪，
    為累犯，請依法加重其刑。
三、依刑事訴訟法第251 條第1 項提起公訴。
    此  致
臺灣板橋地方法院
中    華    民    國    97    年    11    月    25    日
                              檢察官  戊  ○  ○
                                      丙  ○  ○
上正本證明與原本無異
中    華    民    國    97    年    12    月    3     日
                              書記官
附錄本案參考法條全文
中華民國刑法第339條
（普通詐欺罪）
意圖為自己或第三人不法之所有，以詐術使人將本人或第三人之
物交付者，處5 年以下有期徒刑、拘役或科或併科1 千元以下罰
金。
以前項方法得財產上不法之利益或使第三人得之者，亦同。
前二項之未遂犯罰之。
中華民國刑法第354條
（毀損器物罪）
毀棄、損壞前二條以外之他人之物或致令不堪用，足以生損害於
公眾或他人者，處2 年以下有期徒刑、拘役或5 百元以下罰金。


司法院資訊處製作；財團法人民間司法改革基金會備份。
